pt-PT: Designação do tamanho do cilindro: B; C; D; E; H; M2; M6; M60; M9; Outro
bg-BG: Обозначение на размера на цилиндъра: B; C; D; E; H; M2; M6; M60; M9; Други
hu: Palackméret megjelölése: B; C; D; E; H; M2; M6; M60; M9; Egyéb
ja: シリンダーサイズ指定: B; C; D; E; H; M2; M6; M60; M9; その他
nb: Sylinderstørrelsesbetegnelse: B; C; D; E; H; M2; M6; M60; M9; Annet
da: Cylinderstørrelsesbetegnelse: B; C; D; E; H; M2; M6; M60; M9; Andet
ko: 실린더 크기 지정: B; C; D; E; H; M2; M6; M60; M9; 기타
it: Designazione della dimensione della bombola: B; C; D; E; H; M2; M6; M60; M9; Altro
vi: Ký hiệu kích cỡ bình: B; C; D; E; H; M2; M6; M60; M9; Khác
de: Zylindergrößenbezeichnung: B; C; D; E; H; M2; M6; M60; M9; Sonstiges
fr: Désignation de taille de la bouteille: B; C; D; E; H; M2; M6; M60; M9; Autre
en: Cylinder size designation: B; C; D; E; H; M2; M6; M60; M9; Other
cs: Označení velikosti láhve: B; C; D; E; H; M2; M6; M60; M9; Jiné
nl: Cilindergrootte-aanduiding: B; C; D; E; H; M2; M6; M60; M9; Andere
tr: Silindir boyut tanımı: B; C; D; E; H; M2; M6; M60; M9; Diğer
pl: Oznaczenie rozmiaru cylindra: B; C; D; E; H; M2; M6; M60; M9; Inne
sv: Cylinderstorleksbeteckning: B; C; D; E; H; M2; M6; M60; M9; Övrigt
es: Designación del tamaño del cilindro: B; C; D; E; H; M2; M6; M60; M9; Otros
zh-TW: 氣瓶尺寸標示: B; C; D; E; H; M2; M6; M60; M9; 其他
ru: Обозначение размера баллона: B; C; D; E; H; M2; M6; M60; M9; Другой
fi: Sylinterin kokomerkintä: B; C; D; E; H; M2; M6; M60; M9; Muu
el: Προσδιορισμός μεγέθους φιάλης: B; C; D; E; H; M2; M6; M60; M9; Άλλο
lt-LT: Baliono dydžio žymėjimas: B; C; D; E; H; M2; M6; M60; M9; Kita
th: การกำหนดขนาดถัง: B; C; D; E; H; M2; M6; M60; เอ็ม9; อื่นๆ
hr-HR: Oznaka veličine cilindra: B; C; D; E; H; M2; M6; M60; M9; Ostalo
ro-RO: Desemnare dimensiune cilindru: Si; Do; Re; Mi; H; M2; M6; M60; M9; Altele
zh-CN: 气瓶尺寸标记: B; C; D; E; H; M2; M6; M60; M9; 其他
sk-SK: Označenie veľkosti fľaše: B; C; D; E; H; M2; M6; M60; M9; Iné
sl-SI: Oznaka velikosti jeklenke: B; C; D; E; H; M2; M6; M60; M9; Drugo
pt-BR: Designação do tamanho do cilindro: B; C; D; E; H; M2; M6; M60; M9; Outro